【裁判字號】    94,重訴,2
【裁判日期】    950217
【裁判案由】    損害賠償
【裁判全文】
臺灣高雄地方法院民事判決               94年度重訴字第2號
原      告  甲○○
            丙○○○
            乙○○
共同訴訟代
理人        楊雪貞    律師
被      告  玉璽建設股份有限公司
兼法定代理  丁○○
人
共同訴訟代
理人        王家鈺    律師
當事人間損害賠償事件，本院於民國94年1 月20日言詞辯論終結
，判決如下：
    主      文
原告之訴及假執行之聲請均駁回。
訴訟費用由原告甲○○負擔百分之四十、原告丙○○○負擔百分
之三十五、原告乙○○負擔百分之二十五。
    事實及理由
一、原告主張：原告分別於附表一所示訂約時間，向被告謝鍚瑩
    購買如附表一買賣標的欄所示土地（下稱系爭土地）；向被
    告玉璽建設股份有限公司（下稱玉璽公司）購買坐落系爭土
    地上如附表一買賣標的欄所示房屋及停車位（下稱系爭房位
    ），買賣房、地、車位總價金如附表一買賣總價金欄所示（
    下稱系爭契約）。原告依約分別繳納如附表一已繳價金欄所
    示之款項，未交付尾款部分，並簽發如附表三所示本票（下
    稱系爭本票）交付被告，以資擔保，且約定於被告將系爭房
    地所有權移轉及交付原告後，由原告以系爭房地向訴外人高
    雄銀行辦理國宅優惠貸款後交付尾款。詎被告於系爭房屋興
    建完成後，所有權尚未移轉登記予原告之前，竟以系爭房地
    向訴外人華南商業銀行股份有限公司（下稱華南銀行）抵押
    貸款新台幣（下同）10餘億元，並分別以系爭房地為華南銀
    行設定如附表一備註欄所示最高限額抵押權（下稱系爭抵押
    權）。嗣因被告未依約清償貸款本息，華南銀行聲請鈞院拍
    賣系爭房地。原告遂於93年11月19日以存證信函催告被告應
    於函到7 日內塗銷系爭抵押權，逾期則以該函解除系爭契約
    ，惟被告於同年月22日收受信函後，迄未塗銷抵押權，則系
    爭契約業於同年月29日合法解除，茲再以起訴狀繕本之送達
    向被告解除系爭契約。而按系爭契約解除後，甲○○得請求
    被告返還已交付價金0000000 元、已繳納過戶手續費80000
    元及裝潢費用400000元，合計0000000 元；丙○○○得請求
    被告返還已交付價金848000元、增建工程費10264 元及已繳
    納過戶手續費80000 元，合計938264元；乙○○得請求被告
    返還已交付價金690000元、已繳納過戶手續費80000 元，合
    計770000（原告請求金額合稱系爭款項）；暨各自請求被告
    返還如附表三所示本票等情。爰本於民法第259 條契約解除
    後回復原狀請求權、第260 條及第216 條，請求如附表二聲
    明事項所示。
二、被告則以：原告分別於如附表一所示時間，向被告購買系爭
    房地及停車位，買賣總價金及原告繳交之價款如附表一所示
    。被告於辦妥系爭房屋第一次保存登記後，分別於88年12月
    19 日 將如附表一編號１所示房、地所有權移轉登記為甲○○所有，暨於89年1 月14日將前開房地交付與其占有；於88
    年9 月10日將如附表一編號２所示房、地所有權移轉登記為
    丙○○○所有，暨於88年9 月13日將前開房地交付與其占有
    ；於88年9 月10日將如附表一編號３所示房、地所有權移轉
    登記為乙○○所有，暨於88年11月4 日將前開房地交付與其
    占有。惟被告履行房地移轉登記所有權及交付之債務後，原
    告仍拒絕給付買賣價金尾款，其中甲○○尚欠0000000 元、
    丙○○○尚欠0000000 元、乙○○尚欠0000000 元未給付，
    迭經被告多次催討無果，遂於91年5 月8 日、91年4 月16日
    持系爭本票聲請裁定，惟迄未聲請強制執行。而按原先提供
    貸款予被告之華南銀行同意原告繼續提供系爭房地設定抵押
    貸款，並以華南銀行准貸款項，一方面清償原告應給付被告
    之買賣價金尾款，他方面則抵銷被告積欠華南銀行之債務。
    再華南銀行雖然聲請強制執行系爭房地，惟被告業與該銀行
    取得協議，華南銀行同意塗銷假扣押查封，以便原告辦理抵
    押貸款，惟為原告所拒絕，致強制執行程序未終結，顯見本
    件不能辦理抵押貸款，係可歸責於原告，則原告主張解除系
    爭契約，即屬無據，故原告請求返還已繳納價金、變更工程
    費用、過戶程序費用及裝潢費用，均無理由等語置辯。爰聲
    明：原告之訴及假執行之聲請均駁回；如受不利判決，願供
    擔保，請准宣告免為假執行。
三、兩造不爭執事項：
（一）原告分別於如附表一所示訂約日期，與玉璽公司、丁○○
      簽訂房屋、車位、土地預定買賣契約書，向原告購買如附
      表一買賣標的所示預售房屋，買賣總價金及原告已繳納之
      價金分別如附表一買賣總價金及已繳價金欄所示，並各給
      付80000元的過戶手續費予被告。
（二）被告於系爭房屋所有權移轉登記予原告之前，以系爭土地
      向華南銀行抵押貸款0000000000元，並分別於88年4 月15
      日提供系爭房屋為華南銀行設定如附表一備註欄所示最高
      限額抵押權。甲○○購買系爭房地，欲辦理銀行抵押貸款
      額為0000000 元；丙○○○購買系爭房地，欲辦理銀行抵
      押貸款額為0000000 元；乙○○購買系爭房地，欲辦理銀
      行抵押貸款額為0000000 元。
（三）華南銀行聲請本院查封拍賣原告購買之系爭房地，其中甲○○買受部分，經執行法院於94年9 月6 日拍定，所有權
      並於94年10月24日移轉登記予買受人；丙○○○買受部分
      ，於94年4 月22日拍定，所有權並於94年5 月18日移轉登
      記予買受人；乙○○買受部分，於94年4 月27日拍定，拍
      定人為黃麗鄉，本院核發不動產權利移轉證書日期為94年
      5 月9 日，所有權並於94年8 月15日辦理移轉登記，94年
      8 月30日由本院執行點交，現所有權人為訴外人賴家平，
      建物登記謄本並無拍定後第一次移轉登記日期之記載。
（四）原告於93年11月19日委請原告共同訴訟代理人楊雪貞律師
      ，以台灣高雄地方法院郵局第5921號存證函催告被告應於
      文到7 日內塗銷系爭抵押權登記，逾期則兼以該信函解除
      系買賣契約，被告於93年11月22日收受信函後，迄未塗銷
      系爭抵押權登記。
（五）被告分別於88年12月19日將如附表一編號１所示房、地所
      有權移轉登記為甲○○所有，暨於89年1 月14日將前開房
      地交付與其占有；於88年9 月10日將如附表一編號２所示
      房、地所有權移轉登記為丙○○○所有，暨於88年9 月13
      日將前開房地交付與其占有；於88年9 月10日將如附表一
      編號３所示房、地所有權移轉登記為乙○○所有，暨於88
      年11月4 日將前開房地交付與其占有，並有所有權狀、鑰
      匙收條、提前交屋切結書、切結書在卷為證。
（六）原告簽發系爭本票做為系爭房地尾款給付之擔保，如將來
      原告給付尾款，被告應將系爭本票返還原告，如未給付尾
      款，則被告得持系爭本票向原告求償或另行求償。
四、兩造於審理中協商爭點為：（一）原告於被告將系爭房地所
    有權移轉登記及交付原告之前，是否均已知悉被告提供系爭
    房地設定抵押權予華南銀行？又原告是否同意另行向華南銀
    行辦理抵押貸款，來清償被告原已在系爭房地上設定之抵押
    權？（二）原告未辦理系爭房地抵押貸款之原因，究竟是因
    為被告於系爭房地上設定抵押權未塗銷所造成？或係原告不
    配合辦理抵押貸款所致？（三）原告於93年11月19日以存證
    信函，催告被告應於函到7 日內塗銷系爭抵押權登記，逾期
    則兼以該函解除兩造系爭契約，該函業於同年月22日送達被
    告，而被告迄未塗銷系爭抵押權登記，則系爭契約是否已於
    同年月29日合法解除？又原告以系爭房地所有權均移轉他人
    係屬給付不能為由，主張以94年11月18日當庭提出交付被告
    之準備書狀解除系爭契約，有無理由？（四）丙○○○就其
    買受之系爭房屋，是否另支付10264 元之增建工程費予被告
    ？原告請求被告連帶給付系爭款項及玉璽公司應返還系爭本
    票，有無理由？爰分述如下：
（一）原告於被告將系爭房地所有權移轉登記及交付原告之前，
      是否均已知悉被告提供系爭房地設定抵押權予華南銀行？
      又原告是否同意另行向華南銀行辦理抵押貸款，來清償被
      告原已在系爭房地上設定之抵押權？
  １、原告主張在系爭房地移轉登記並交付原告之前，並不知悉
      被告提供系爭房地設定抵押權予華南銀行，其後，原告為
      支付系爭買賣價金，欲向高雄銀行辦理抵押貸款時，始悉
      被告提供系爭房地為華南銀行設定第一順位抵押權。原告
      迄未同意另行辦理貸款來清償被告已設定之華南銀行抵押
      權等情，惟為被告所否認，並以前揭情詞置辦。
  ２、經查，被告於86年1 月9 日，即以系爭土地向華南銀行設
      定抵押貸款0000000000元乙節，為兩造所不爭執，並有被
      告提出土地登記謄本影本一件附於本院91年度訴字第1559
      號民事事件（下稱系爭1559卷）可稽（見系爭1559卷頁17
      9）， 堪可認定。而按一般建築業者，以自己所有或購買
      之土地興建房屋時，為籌措資金及成本、利潤之計算，於
      購買土地或興房屋之初，預先提供土地向銀行抵押貸款，
      於房屋興建完成保存登記後，併提供房屋設定抵押權予銀
      行，乃公眾週知之事實，原告自難諉為不知。次者，被告
      分別於88年12月19日將如附表一編號１所示房、地所有權
      移轉登記為甲○○所有，暨於89年1月14 日將前開房地交
      付與其占有；於88年9月10 日將如附表一編號２所示房、
      地所有權移轉登記為丙○○○所有，暨於88年9月13 日將
      前開房地交付與其占有；於88年9月10 日將如附表一編號
      ３所示房、地所有權移轉登記為乙○○所有，暨於88年11
      月4 日將前開房地交付與其占有等情，為兩造所不爭執，
      堪予認定。衡之常情，原告於受領系爭房地所有權移轉登
      記及交付前，自可推知或依系爭房地登記謄本之記載，知
      悉被告業已提供系爭土地向銀行抵押貸款。而按原告既知
      悉系爭土地設定抵押權之事，則原告如僅購買系爭土地之
      應有部分，其原有抵押權亦將隨之按買賣價格及貸款比例
      移轉登記於購買之土地應有部分上，乃事理之常，應為原
      告所知悉。又被告於系爭房屋興建完成後，旋於88年4月1
      5 日提供系爭房屋為華南銀行設定如附表一備註欄所示最
      高限額抵押權乙節，亦為兩造所不爭執，同堪認定。則參
      諸上揭說明，亦可推論原告於受領系爭房地所有權移轉登
      記及交付前，業已知悉系爭房屋設定抵押權之事實。再被
      告之往來銀行係華南銀行乙節，迭據被告陳述綦詳；倘參
      諸系爭房地登記謄本上記載抵押權人為華南銀行等情相互
      以觀，堪認原告於受領系爭房地所有權移轉登記及交付前
      ，即已知悉被告提供系爭房地設定抵押權予華南銀行之事
      實。此外，參照原告於受領系爭房地所有權移轉登記後，
      旋於88年10月1 日提供系爭房地向華南銀行貸款，並分別
      設定第二順位抵押權予該行，其中甲○○設定權利價值00
      00000元之最高限額抵押權、丙○○○設定權利價值00000
      00元之最高限額抵押權、乙○○設定權利價值0000000 元
      之最高限額抵押權（下稱系爭第二順位抵押權）等情，有
      系爭房地登記謄本分別附於本院93年度執字第47285 號、
      第53806 號、第53808 號卷（下稱系爭執行事件）可稽，
      益堪認原告知悉上開抵押權設定無訛。從而，原告否認知
      悉設定抵押權云云，自不可採。
  ３、次查，甲○○購買系爭房地，欲辦理銀行抵押貸款額為00
      00000 元；丙○○○購買系爭房地，欲辦理銀行抵押貸款
      額為0000000 元；乙○○購買系爭房地，欲辦理銀行抵押
      貸款額為0000000元 等情，為兩造所不爭執，業如上述。
      堪認原告向被告購買系爭房地，除繳納部分價金外，主要
      係以向銀行辦理抵押貸款，作為支付系爭買賣價金尾款之
      方法。而按原告支付系爭房地之價金尾款，既以提供系爭
      土地應有部分及系爭房屋，向銀行辦理抵押貸款為之，倘
      參諸原告知悉被告提供系爭房地設定抵押權予華南銀行；
      暨系爭土地上之抵押權係按原告買受土地應有部分轉載於
      其土地應有部分上乙節相互以觀，自堪推論原告若非提供
      系爭房地另向其他銀行辦理抵押貸款，以清償原已設定其
      上之華南銀行抵押貸款，並塗銷轉載之抵押權；即須向華
      南銀行辦理抵押貸款，以便清償塗銷被告原已設定之抵押
      權。其中前者，涉及塗銷原設定抵押權，再為其他銀行辦
      理抵押權設定問題，手續較為繁複；至於後者，因屬同一
      家銀行辦理抵押貸款，只須辦理轉貸換單對保手續即可。
  ４、又查，被告於88年間分別將系爭房地移轉交付原告使用時
      ，系爭房地均已設定抵押權予華南銀行，並為原告所知悉
      乙節，業如上述。乃原告一方面受領被告移轉交付系爭房
      地；他方面就系爭房地設定抵押權予華南銀行之事實，並
      未向被告提出任何異議等情相互以觀，自堪認原告同意或
      默示同意系爭房地上繼續存在華南銀行之抵押權無訛。而
      按原告既同意系爭房地上繼續存在華南銀行之抵押權，倘
      參諸原告迄未向他家銀行辦理抵押貸款；暨原告如向華南
      銀行辦理抵押貸款，只須辦理轉貸換單對保手續，並無先
      行要求被告塗銷原已設定抵押權之必要乙節以觀，則被告
      主張原告同意另行向華南銀行辦理抵押貸款，來清償塗銷
      系爭房地上設定之抵押權乙節，自較可採。益有進者，原
      告於取得系爭房地所有權並使用長達四年餘的期間後，竟
      得一方面主張拒絕繳納價金尾款，他方面復以被告未配合
      辦理塗銷原設定抵押權，致其無法向他銀行辦理抵押貸款
      ，以清償價金尾款為口實，繼續執以主張拒絕清償價金尾
      款，非但有違誠信，亦與衡平正義相悖離，顯見原告此部
      分主張，不可採信。益徵被告辯稱原告同意另行向華南銀
      行辦理抵押貸款，來清償塗銷系爭房地上原設定之抵押權
      乙節，堪予採認。
  ５、至原告固於最後審理時提出玉璽公司之廣告海報，主張依
      海報記載可協助購買戶辦理0000000 元國宅貸款，其餘則
      為銀行配合貸款，本件配合國宅貸款銀行係高雄市銀行等
      情，惟為被告所否認。經查，原告遲至最後審理時，始提
      出上開海報資為證據資料，既經被告以逾期提出攻擊防禦
      方法，予以爭執，則上開海報自難遽為原告有利認定。次
      查，兩造簽訂之系爭契約，並未明確記載配合貸款銀行為
      高雄市銀行乙節，有原告提出系爭契約附卷可稽（見本院
      卷頁16至99），堪予認定。是原告逕執系爭契約貸款約定
      項記載內容，主張兩造約定原告應向高雄市銀行辦理抵押
      貸款，亦乏依據。況兩造間縱曾就原告辦理抵押貸款銀行
      有所約定，惟原告究向何家銀行辦理貸款，衡情，非不得
      由兩造或被告斟酌實際情形（包括被告原已設定抵押權等
      ）後，變更貸款銀行。從而，原告據以主張之廣告海報記
      載內容，亦難資為其有利之認定。
（二）原告未辦理系爭房地抵押貸款之原因，究竟是因為被告於
      系爭房地上設定抵押權未塗銷所造成？或係原告不配合辦
      理抵押貸款所致？
  １、原告固主張被告未塗銷系爭房地上所設定之華南銀行抵押
      權，致原告無法提供系爭房地，向高雄市銀行辦理抵押貸
      款云云，惟為被告所否認，並以前揭情詞置辯。
  ２、經查，原告同意另行向華南銀行辦理抵押貸款，來清償塗
      銷系爭房地上設定之抵押權乙節，業如上述。從而，原告
      主張因被告未塗銷系爭房地上華南銀行之抵押權，致原告
      無法提供系爭房地，向高雄市銀行辦理抵押貸款云云，即
      屬無據。次查，向華南銀行辦理轉抵押貸款時，原告應配
      合辦理者，即係向該行辦理轉貸換單對保手續乙節，業據
      被告陳述綦詳，並據系爭1559事件認定無訛，堪予認定。
      又查，原告迄未向華南銀行辦理系爭房地之轉貸換單對保
      手續乙節，為原告所不否認，堪予認定。則本件原告就其
      應繳納之價金尾款，未向銀行辦理抵押貸款之原因，係屬
      原告未配合向華南銀行辦理轉抵押貸款所致，應堪認定。
      此外，參酌甲○○、丙○○○及乙○○分別向華南銀行申
      請抵押貸款0000000元、0000000元及0000000元，迄至89
      年3 月間，因仍未向該行辦妥抵押貸款，致無法辦理核貸
      借款，以清償被告原積欠該行之抵押貸款，華南銀行新興
      分行遂於89年3月4日以（89）華興放字第0044號函通知原
      告等15戶購買戶，應速向該行辦理聯繫，共謀解決方法等
      情，有原告不否認真正之上開分行函影本附卷可稽（見本
      院卷頁201 ），益堪認原告就其應繳納之價金尾款，未向
      銀行辦理抵押貸款之原因，乃為原告未向華南銀行辦理轉
      貸換單對保手續所致無訛。是原告主張被告未塗銷系爭房
      地上華南銀行之抵押權，致原告無法提供系爭房地，向高
      雄市銀行辦理抵押貸款云云，洵難採信。
（三）原告於93年11月19日以存證信函，催告被告應於函到7 日
      內塗銷系爭抵押權登記，逾期兼以該函解除兩造系爭契約
      ，該函業於同年月22日送達被告，而被告迄未塗銷系爭抵
      押權登記，則系爭契約是否已於同年月29日合法解除？又
      原告以系爭房地所有權均移轉他人係屬給付不能為由，主
      張以94年11月18日當庭提出交付被告之準備書狀解除系爭
      契約，有無理由？
  １、原告固主張被告提供系爭房地向華南銀行設定抵押貸款，
      嗣因被告未依約清償貸款本息，致華南銀行聲請本院拍賣
      系爭房地。原告遂於93年11月19日以存證信函催告被告應
      於函到7 日內塗銷系爭抵押權，逾期則以該函解除系爭契
      約，惟被告於同年月22日收受信函後，迄未塗銷抵押權，
      則系爭契約業於同年月29日合法解除，並再以起訴狀繕本
      之送達，表示解除系爭契約云云。惟查，原告同意另行向
      華南銀行辦理抵押貸款，來清償塗銷系爭房地上原設定之
      華南銀行抵押權。而原告就其應繳納之價金尾款，迄未配
      合華南銀行辦理轉抵押貸款手續等情，業如上述。從而，
      原告以被告移轉交付之系爭房地設定華南銀行抵押權，係
      屬交付買賣標的物存在權利上之瑕疵，伊以存證信函催告
      被告塗銷系爭房地上之抵押權，因被告拒未塗銷該抵押權
      ，併以該存證信函及起訴狀繕之送達解除系爭契約云云，
      均屬無據。
  ２、次查，原告同意或默示同意系爭房地上繼續存在被告原設
      定之華南銀行抵押權，且無條件受領系爭房地所有權移轉
      登記暨交付使用長達四年餘期間等情，業如上述。而按原
      告既同意系爭房地上繼續存在原設定華南銀行抵押權，且
      無條件受領系爭房地所有權移轉及交付，則衡之系爭買賣
      契約關係，堪認被告已依債務本旨移轉交付系爭房地予原
      告。據此，無論原告就應繳納之價金尾款，究竟係同意向
      華南銀行或其他銀行辦理抵押貸款，原告均負有儘速清償
      價金尾款之義務。乃原告於使用系爭房地長達四年餘之期
      間內，均未辦妥抵押貸款，以清償系爭價金尾款，竟執被
      告未塗銷華南銀行之抵押權，突於93年11月19日以存證信
      函向被告表示解除系爭契約，顯屬無據，併予敘明。
  ３、又查，被告既依系爭契約債務本旨將系爭房地所有權移轉
      登記及交付原告使用，顯見被告已依約履行出賣人債務。
      至系爭房地遭華南銀行聲請法院強制執行，因而拍定予他
      人，即非可歸責於被告，洵堪認定。從而，原告以法院拍
      賣原因，致系爭房地所有權均移轉他人，係屬給付標的事
      後客觀給付不能為由，主張以94年11月18日當庭提出交付
      被告之準備書狀解除系爭契約，同屬無據。
（四）丙○○○就其買受之系爭房屋，是否另支付10264 元之增
      建工程費予被告？原告請求被告連帶給付系爭款項及玉璽
      公司應返還系爭本票，有無理由？
  １、經查，原告既不得主張解除系爭契約，則被告持有原告為
      系爭契約所支付之部分價金，自非無法律上原因，原告本
      於民法第259 條契約解除後回復原狀請求權，請求被告返
      還系爭款項，即屬無據。次查，丙○○○主張就其買受之
      系爭房屋，另行支付10264 元之增建工程費予被告乙節，
      為被告所否認，而丙○○○迄未能舉證以實其說，則其請
      求被告給付此部分款項，已屬無據。況丙○○○主張支付
      之增建工程費，縱屬為真，然其支付增建工程費，既係因
      為系爭契約所為，則於系爭契約未解除情形下，原告要不
      得請求被告給付該工程費。
  ２、又查，原告簽發系爭本票係做為系爭房地價金尾款給付之
      擔保乙節，為兩造所不爭執，業如上述。而按系爭契約既
      未解除，原告復未給付價金尾款，則被告持有系爭本票即
      非無法律上原因。從而，原告本於民法第259 條契約解除
      後回復原狀請求權，請求被告返還系爭本票，亦屬無據。
五、綜上所述，原告本於民法第259 條契約解除後回復原狀請求
    權、第260 條及第216 條，請求被告連帶給付系爭款項；請
    求玉璽公司返還系爭本票，均無理由，應予駁回。
六、原告之訴既經駁回，其假執行之聲請，因訴之駁回，失其依
    據，應併予駁回。
七、本件判決事證已臻明確，兩造其餘攻擊防禦方法及所提之證
    據，核與本件判決結果不生影響，爰不逐一論駁，附此敘明
    。
八、據上論結，原告之訴為無理由，依民事訴訟法第78條、第85
    條第1 項但書，判決如主文。
中    華    民    國    95    年    2     月    17    日
                      民事第二庭法  官  李昭彥
正本係照原本作成。
如不服本判決，應於送達後20日內，向本院提出上訴狀並表明上
訴理由，如於本判決宣示後送達前提起上訴者，應於判決送達後
10日內補提上訴理由書（須附繕本）。
中    華    民    國    95    年    2     月    17    日
                                書記官  余幼芳
附表一：新台幣
┌──┬─────┬───────────────┬──────────┬─────────┐
│    │          │                              │                    │                  │
│編號│買受人    │    買  賣  標  的            │買賣總價金、已繳價金│  備        註    │
│    │訂約日期  │                              │                    │                  │
├──┼─────┼───────────────┼──────────┼─────────┤
│ １ │甲○○    │基地座落：高雄市○鎮區○○段第│買賣總價金：0000000 │於88年4 月15日設定│
│    │          │335 號土地，買受土地面積持分，│元；土地價款0000000 │登記最高限額605000│
│    │85年12月1 │於買受房屋竣工後，依地政機關計│元，房屋價款0000000 │0 元抵押權；債務人│
│    │日        │算之持分面積為準，如因分割合併│元，停車位使用權價款│為玉璽公司及謝鍚瑩│
│    │          │或地籍重整，則依新地號登記    │510000元            │；義務人為甲○○；│
│    │          │                              │                    │抵押權人為華南商業│
│    │          │房屋座落：預售興建「玉璽天下」│已繳價金：0000000 元│銀行              │
│    │          │建案編號Ｄ5 棟18樓即門牌號碼高│                    │                  │
│    │          │雄市○鎮區○○路20號18樓之16及│                    │                  │
│    │          │地下第2層71號停車位           │                    │                  │
│    │          │                              │                    │                  │
│    │          │                              │                    │                  │
├──┼─────┼───────────────┼──────────┼─────────┤
│ ２ │丙○○○  │基地座落：高雄市○鎮區○○段第│買賣總價金：0000000 │於88年4 月15日設定│
│    │          │335 號土地，買受土地面積持分，│元；土地價款0000000 │登記最高限額578000│
│    │86年4 月18│於買受房屋竣工後，依地政機關計│元，房屋價款0000000 │0 元抵押權；債務人│
│    │日        │算之持分面積為準，如因分割合併│元，停車位使用權價款│為玉璽公司及謝鍚瑩│
│    │          │或地籍重整，則依新地號登記    │390000元            │；義務人為丙○○○│
│    │          │                              │                    │；抵押權人為華南商│
│    │          │房屋座落：預售興建「玉璽天下」│已繳價金：848000 元 │業銀行            │
│    │          │建案編號Ｄ3 棟12樓即門牌號碼高│                    │                  │
│    │          │雄市○鎮區○○路20號12樓之15及│                    │                  │
│    │          │地下第2 層48號停車位          │                    │                  │
│    │          │                              │                    │                  │
│    │          │                              │                    │                  │
├──┼─────┼───────────────┼──────────┼─────────┤
│ ３ │乙○○    │基地座落：高雄市○鎮區○○段第│買賣總價金：0000000 │於88年4 月15日設定│
│    │          │335 號土地，買受土地面積持分，│元；土地價款0000000 │登記最高限額473000│
│    │86年4 月20│於買受房屋竣工後，依地政機關計│元，房屋價款0000000 │0 元抵押權；債務人│
│    │日        │算之持分面積為準，如因分割合併│元，停車位使用權價款│為玉璽公司及謝鍚瑩│
│    │          │或地籍重整，則依新地號登記    │390000元            │；義務人為乙○○；│
│    │          │                              │                    │抵押權人為華南商業│
│    │          │房屋座落：預售興建「玉璽天下」│已繳價金：690000 元 │銀行              │
│    │          │建案編號Ｂ2 棟12樓即門牌號碼高│                    │                  │
│    │          │雄市○鎮區○○路20號12樓之8 及│                    │                  │
│    │          │地下第2 層97號停車位          │                    │                  │
│    │          │                              │                    │                  │
│    │          │                              │                    │                  │
└──┴─────┴───────────────┴──────────┴─────────┘
附表二：
┌──┬─────┬────────────────────────────────────┐
│    │          │                                                                        │
│編號│被  告    │聲  明  事  項                                                          │
│    │          │                                                                        │
├──┼─────┼────────────────────────────────────┤
│１  │玉璽公司、│被告應連帶給付原告甲○○新台幣（下同）壹佰捌拾柒萬元，其中壹佰肆拾柒萬元│
│    │謝鍚瑩    │，自民國八十八年八月一日起；其中肆拾萬元自起訴狀繕本送達翌日即九十四年二│
│    │          │月三日起，均至清償日止，按年息百之五計算之利息。                        │
│    │          │玉璽公司應將如附表三所示編號１、２之本票交還甲○○。                    │
│    │          │願供擔保，請准宣告假執行。                                              │
│    │          │                                                                        │
├──┼─────┼────────────────────────────────────┤
│２  │玉璽公司、│被告應連帶給付原告丙○○○玖拾萬捌仟貳佰陸拾肆元，及自八十八年八月一日│
│    │謝鍚瑩    │起至清償日止，按年息百之五計算之利息。                                  │
│    │          │玉璽公司應將如附表三所示編號３、４之本票交還丙○○○。                  │
│    │          │願供擔保，請准宣告假執行。                                              │
│    │          │                                                                        │
│    │          │                                                                        │
├──┼─────┼────────────────────────────────────┤
│３  │玉璽公司、│被告應連帶給付原告乙○○柒拾柒萬元，及自八十八年八月一日起至清償日止，按│
│    │謝鍚瑩    │年息百之五計算之利息。                                                  │
│    │          │玉璽公司應將如附表三所示編號５、６之本票交還乙○○。                    │
│    │          │願供擔保，請准宣告假執行。                                              │
│    │          │                                                                        │
│    │          │                                                                        │
└──┴─────┴────────────────────────────────────┘
附表三：
┌──┬──────────┬──────────┬──────────┬─────────┐
│    │                    │                    │                    │                  │
│編號│  本票發票日        │  票面金額（新台幣）│       到期日       │    票據號碼      │
│    │                    │                    │                    │    發票人        │
├──┼──────────┼──────────┼──────────┼─────────┤
│ １ │ 88年7月22日        │  0000000元         │       未  載       │  184194          │
│    │                    │                    │                    │  甲○○          │
├──┼──────────┼──────────┼──────────┼─────────┤
│ ２ │ 88年7月22日        │  0000000元         │       未  載       │  184192          │
│    │                    │                    │                    │  甲○○          │
├──┼──────────┼──────────┼──────────┼─────────┤
│ ３ │ 88年6月21日        │  0000000元         │       未  載       │  184145          │
│    │                    │                    │                    │  丙○○○        │
├──┼──────────┼──────────┼──────────┼─────────┤
│ ４ │ 88年6月21日        │  0000000元         │       未  載       │  184147          │
│    │                    │                    │                    │  丙○○○        │
├──┼──────────┼──────────┼──────────┼─────────┤
│ ５ │ 88年6月22日        │  0000000元         │       未  載       │  144390          │
│    │                    │                    │                    │  乙○○          │
├──┼──────────┼──────────┼──────────┼─────────┤
│ ６ │ 88年6月22日        │  0000000元         │       未  載       │  144391          │
│    │                    │                    │                    │  乙○○          │
└──┴──────────┴──────────┴──────────┴─────────┘


司法院資訊處製作；財團法人民間司法改革基金會備份。
